臺灣高雄地方法院刑事裁定　　　　　　　111年度聲字第276號
聲　請　人　臺灣高雄地方檢察署檢察官
受　刑　人　呂沄叡



上列聲請人因受刑人數罪併罰有二裁判以上，聲請定其應執行之
刑（111 年度執聲字第179 號），本院裁定如下：
    主  文
呂沄叡犯如附表所示之罪，所處各如附表所載之刑，應執行有期
徒刑柒年。
    理  由
一、聲請意旨略以：受刑人呂沄叡因犯罪經判決確定如附表所示
    之刑，經受刑人之請求，應依刑法第50條第2 項、第53條及
    第51條第5 款，定其應執行之刑，爰依刑事訴訟法第477 條
    第1 項聲請裁定等語。
二、按裁判確定前犯數罪者，併合處罰之，刑法第50條第1 項前
    段定有明文。另被告所犯數罪有二裁判以上時，其所犯各罪
    是否合於數罪併罰規定，應以各裁判中最初判決確定者為基
    準，凡在該裁判確定前所犯之各罪，均應依刑法第50條、第
    51條規定，定其應執行之刑。數罪併罰案件之實體裁判確定
    後，即生實質之確定力，除因增加經另案判決確定合於數罪
    併罰之其他犯罪，或原定應執行刑之數罪中有部分犯罪，因
    非常上訴、再審程序而經撤銷改判，或有赦免、減刑等情形
    ，致原裁判定刑之基礎已經變動，或其他客觀上有責罰顯不
    相當之特殊情形，為維護極重要之公共利益，而有另定應執
    行刑之必要者外，法院應受原確定裁定實質確定力之拘束（
    最高法院110 年度台抗大字第489 號刑事裁定參照）。
三、又數罪併罰，有2 以上裁判者，依第51條之規定，定其應執
    行之刑；數罪併罰，分別宣告其罪之刑，宣告多數有期徒刑
    者，於各刑中之最長期以上，各刑合併之刑期以下，定其刑
    期，但不得逾30年，刑法第51條第5 款、第53條分別定有明
    文。另刑事訴訟法第370 條第2 項、第3 項，已針對第二審
    上訴案件之定應執行之刑，明定有不利益變更禁止原則之適
    用。而分屬不同案件之數罪併罰，倘一裁判宣告數罪之刑，
    曾經定其執行刑，再與其他裁判宣告之刑定其執行刑時，在
    法理上亦應同受此原則之拘束。亦即，上述另定之執行刑，
    其裁量所定之刑期，不得較重於前定之執行刑加計後裁判宣
    告之刑之總和（最高法院108 年度台非字第48號判決參照）
    。另法律上屬於自由裁量之事項，有其外部性界限及內部性
    界限，並非概無拘束。依據法律之具體規定，法院應在其範
    圍內選擇為適當之裁判者，為外部性界限；而法院為裁判時
    ，應考量法律之目的及法律秩序之理念所在者，為內部性界
    限；法院為裁判時，二者均不得有所逾越（最高法院108 年
    台非字第155 號判決參照）。
四、再按處罰持有行為為要件之罪，持有係行為之繼續，並非狀
    態之繼續，亦即一經持有，罪即成立，但其犯罪行為完結須
    繼續至持有行為終了之時為止。行為人繼續持有至被查獲時
    ，自應以其被查獲之日為犯罪行為終了之時（最高法院97年
    度台非字第66號判決意旨參照）。查受刑人附表編號3 所犯
    之非法持有非制式手槍罪，犯罪時間為民國105 年間之某日
    起至109 年11月9 日止，又受刑人非法持有非制式手槍後，
    另因毒品案件經臺灣新北地方法院以105 年度審訴字第2337
    號判處有期徒刑10月，並於106 年3 月21日確定在案（下稱
    甲案，又受刑人另犯毒品案件經臺灣新北地方法院以105 年
    度審訴字第2178號判處有期徒刑7 月，該案與甲案並經該院
    106 年度聲字第4558號定應執行有期徒刑1 年3 月確定，有
    該案裁定及受刑人臺灣高等法院被告前案紀錄表可參），然
    依上開說明，非法持有非制式手槍係行為之繼續，並非狀態
    之繼續，亦即一經持有，罪即成立，但其完結須繼續至持有
    行為終了之時為止，則受刑人於105 年間某日起非法持有非
    制式手槍，並繼續持有，期間甲案雖判決確定，然附表編號
    3 之罪係至109 年11月9 日始被查獲，自應以其被查獲之日
    為犯罪行為終了之時，則附表編號3 所示之罪，犯罪時間為
    109 年11月9 日止，係在甲案判決確定後、附表編號1 之判
    決確定前所犯，自應與附表其餘編號之罪合併定應執行刑，
    而非與甲案判決確定前所犯之罪合併定應執行刑，合先說明
    。
五、經查：
  1.受刑人因犯如附表各編號所示之罪，經法院判處各如附表各
    編號所示之刑，並於如附表各編號所示之日期確定在案，其
    中附表編號「3 、4 」等罪，曾經有如附表所載合併定其應
    執行刑確定之情況等情，有各該確定裁判及受刑人臺灣高等
    法院被告前案紀錄表在卷可稽。
  2.檢察官既經受刑人請求而聲請就附表各罪定其應執行刑，本
    院審酌受刑人於附表編號「3 、4 」等罪定應執行之刑裁判
    確定後，因有經附表編號「1 、2 」所示另案判決確定合於
    數罪併罰之其他犯罪，致原裁判定刑之基礎已經變動，而有
    另定應執行刑之必要，則之前各罪曾定應執行刑即當然失效
    ，符合最高法院110 年度台抗大字第489 號所謂「一事不再
    理原則」之例外情形，本院自可就附表所示各罪更定其應執
    行刑。
  3.又受刑人附表編號3 、4 所示之罪，係不得易科罰金、易服
    社會勞動之罪，附表其餘編號所示之罪，則係得易科罰金、
    易服社會勞動之罪，原屬刑法第50條第1 項但書各款所列例
    外不得併合處罰之情形，惟此業經受刑人具狀請求仍予合併
    定應執行之刑，有111 年1 月19日、同年2 月9 日「受刑人
    是否同意聲請定執行刑調查表」附卷可考，符合同條第2 項
    之規定，茲檢察官依受刑人請求聲請定其應執行之刑，經核
    符合規定，應予准許。
  4.另依前開說明，本院定其應執行刑，不得逾越法律之外部界
    限，即不得重於附表各罪刑期之總和，亦應受內部界限之拘
    束，即不得重於附表編號「3 、4 」等罪曾定執行刑加計附
    表編號「1 、2 」之罪宣告刑之總和。茲檢察官聲請定其應
    執行之刑，經核符合規定，檢察官並依最高法院刑事大法庭
    110 年度台抗大字第489 號裁定意旨通知受刑人表示意見（
    見卷附「受刑人是否同意聲請定執行刑調查表」），爰依罪
    責相當及特別預防之刑罰目的，具體審酌整體犯罪過程之各
    罪關係（數罪間時間、空間、法益之異同性、所侵害法益之
    專屬性或同一性、數罪對法益侵害之加重效應等）及罪數所
    反應行為人人格及犯罪傾向等情狀綜合判斷，裁定如主文所
    示之應執行刑。
  5.至受刑人所犯如附表編號1 、2 等罪，本得易科罰金、易服
    社會勞動，惟因與附表其餘各罪併合處罰之結果而不得易科
    罰金、易服社會勞動，參照司法院大法官會議釋字第144 號
    解釋，自毋庸為易科罰金之記載，併此敘明。
六、依刑事訴訟法第477 條第1 項，裁定如主文。
中    華    民    國   111    年    2     月    17    日   
                  刑事第十三庭  法  官  洪毓良
以上正本證明與原本無異。
如不服本裁定，應於送達後5日內，向本院提出抗告狀。
因疫情而遲誤不變期間，得向法院聲請回復原狀。
中    華    民    國   111    年    2     月    17    日
                                書記官  尤怡文
附表：
【受刑人呂沄叡定應執行刑案件一覽表】
◎附註：
1.附表編號1 備註欄「新北地檢110 執字第5306號」應更正為「
  新北地檢110 執字第3653號」。
2.附表編號3 之「犯罪日期」更正為「105 年間之某日至109 年
  11月9 日」。
3.附表編號3 、4 「偵查（自訴）機關年度案號」更正為「109
  年度偵字第23439 號、第24469 號、第2970號」。